【裁判字號】    95,上更(一),109
【裁判日期】    950811
【裁判案由】    毒品危害防制條例
【裁判全文】
臺灣高等法院臺南分院刑事判決     95年度上更(一)字第109號
上  訴  人
即  被  告  甲○○
指定辯護人  本院公設辯護人  乙○○
上列上訴人因毒品危害防制條例案件，不服臺灣臺南地方法院94
年度訴字第556號中華民國94年8月5日第一審判決（起訴案號：
臺灣臺南地方法院檢察署94年度偵字第1077號），提起上訴，判
決後，經最高法院第一次發回，本院判決如下：
    主  文
原判決撤銷。
甲○○連續販賣第二級毒品，累犯，處有期徒刑柒年陸月。扣案
之甲基安非他命肆包（驗餘合計淨重35點22公克）沒收銷燬之，
安非他命包裝袋肆個、行動電話壹支（門號為：0000000000）均
沒收。販賣第二級毒品所得新台幣肆仟元沒收之，如全部或一部
不能沒收時，以其財產抵償之。
    事  實
一、甲○○於民國 (下同)91 年間曾因公共危險罪，經臺灣臺南
    地方法院判處有期徒刑3月，如易科罰金以300元折算1日確
    定，甫於92年5月17日執行完畢，詎不知悔改，竟意圖營利
    ，並基於販賣第二級毒品安非他命之概括犯意，自93年12
    月25日起，至94年1月19日前某日間，分別在其位於臺南縣
    歸仁鄉住處，或臺南縣仁德鄉某太子廟、燦坤賣場等處，將
    其自真實姓名、年籍不詳，綽號「豬仔」 (臺語發音，下同
    )之男子所購入之第二級毒品安非他命，以每包新臺幣 (下
    同)1000 元之價格，連續販賣安非他命予林孟儒施用4次，
    每次1包；復於94年1月19日，由林孟儒先以其所有之
    0000000000號之行動電話，撥打甲○○所使用之0000000000
    號行動電話，向代為接聽之甲○○女友郭婷萱表示將前往臺
    南縣歸仁鄉○○路○段2巷1弄2號甲○○住處，並於當日前
    往甲○○住處，由甲○○以1000元價格，將其自綽號「豬仔
    」之男子處所購得之第二級毒品安非他命1包，出售予林孟
    儒施用，甲○○即以此方式，連續販賣第二級毒品安非他命
    予林孟儒施用共計5次，每次1包，其中2次因林孟儒先前墊
    付酒菜錢，甲○○扣除自己部分之酒菜錢後，只收林孟儒
    500元，其餘3次收1000元，因此甲○○自林孟儒處取得販賣
    第二級毒品安非他命毒品所得合計4000元。嗣於94年1月20
    日14時許，經警在台南縣歸仁鄉○○○街60號6樓之1查獲，
    並扣得甲基安非他命4包 (合計淨重35.3，取0.08公克鑑驗
    ，驗餘淨重合計35.22公克)及其所有供其販賣第二級毒品所
    用之行動電話1支 (門號為：0000000000)，暨其所有包裝上
    開甲基安非他命以供其販賣第二級毒品罪所用之包裝袋4個
    。
二、案經臺南市警察局移請臺灣臺南地方法院檢察署檢察官偵查
    起訴。
    理  由
甲、証據能力部分：
  (一)被告請求勘驗警詢錄音帶，以查明有無刑求、誘導訊問。
    然經原審勘驗被告前於94年1月20日之警詢錄音帶內容，被
    告經警詢問答稱之內容為：「 (警員問話〈以下簡稱問〉：
    那些藥呢？)我自己在吸食的。(問：你在吸食的，有否拿一
    部分在賣的？)賣人500、500的。(問：500嗎？)500、1000
    元的。但大多是自己吸食比較多。(問：你都分成一包、一
    包，500、1000元，這樣子嗎？)沒有，是要買時，再給他一
    點，這樣子。(問：要買時再自己分裝的嗎？)對。… (問：
    電子秤呢？)人家給我的，我向人家要的。… (問：小袋子
    是分裝安非他命？)嗯 (是)。(問：你那小袋子作用？)裝安
    非他命和子彈。(問：安非他命你裝在裏面，再賣人，是不
    是啊？)是。… (問：那支ＯＫＷＡＰ手機是幹嘛？)那是我
    女朋友去買的，我把它要來用的，手機號碼0000000000 。(
    問：你賣藥時，別人是否用這支手機與你聯絡？）不一定，
    有用過這支手機與我聯絡。… (問：你有賣毒品給他人？)
    有那個500、1000的。(問：500、1000元就算是賣了，那你
    賣給誰？)不知道，都在網咖、電動玩具店，看到人就賣了
    。那也不算是賣，那都是本錢而已，幫忙我出一點本錢而已
    。(問：那就等於你買多少錢，就賣多少錢，有收多少錢，
    對不對？)對，都只收本錢回來而已。(問：什麼是收本錢？
    )幫忙出500、1000元而已。也算是買賣。(問：若拿500元給
    你，你會拿多少量給他？)不一定。看那時候東西是多還是
    少。(問：買家有外號？)沒有。(問：買的，買的人的外號
    ，那有都不知道，外號是什麼？)一個「和仔」。(問：還有
    誰？)都是透過「和仔」在拿的。「和仔」朋友要買，再向
    我買的。(問：你被警方所查獲的安非他命，是如何獲得的
    ？)我跟別人買的，向「豬仔」買的。(問：價錢如何，他如
    何賣你？)1 兩約29000元。」 (見原審卷第63頁起至第68
    頁）。則觀之被告於警詢時所為之上開供述與警詢筆錄內容
    大致相符，且警員詢問方式係採一問一答之方式，警員與被
    告回答之過程均相當流暢自然，訊問過程又穿插其他警員訂
    購便當及補充問話之交談聲音 (與本案無關，見原審卷第65
    頁至第66頁)，其中警員曾詢及「500、1000元就算是賣了，
    那你賣給誰？」，被告猶稱「不知道，都在網咖、電動玩具
    店，看到人就賣了。那也不算是賣，那都是本錢而已，幫忙
    我出一點本錢而已」等語，並一再辯稱其僅收回本錢，並無
    營利之情，足認被告上開警詢供述並無因受警員之誘導訊問
    ，而有為違背其意願之供述，且難認該警詢筆錄係由警員事
    先寫好內容，再交由被告照唸錄音；此外，就錄音內容以觀
    ，亦無恐嚇脅迫或其他顯然違反被告自由意願之問話方式，
    被告辯稱係遭警員誘導訊問云云，顯不可採信，被告於警詢
    筆錄所載內容，應均係本其自由意志所為之供述，自有證據
    能力。
  (二)另被告於94年1月21日偵查中之供述，亦經原審於審理時當
    庭提示後，被告當庭即供認其確有如偵訊筆錄上所記載之陳
    述，並表示捨棄勘驗偵訊錄音光碟 (見原審卷第68頁起至第
    69頁)。且查：被告於偵訊中之陳述內容，大致與其於警詢
    時之供述情節相當，僅對其於警詢時所自承販賣安非他命部
    分，改稱「人家向我要，我拿給他，只收本錢」等語 (見偵
    查卷第17頁)，則被告於偵查中既為與警詢時內容大致相同
    之供述，且又無其他積極證據，足認被告於偵查中之供述，
    係遭強暴、脅迫或以其他違背其自由意願方式下所為之供述
    ，自應認被告於偵查中之供述亦有證據能力。
  (三)又被告於本院準備程序中爭執電話監察譯文不實，經本院於
    準備程序中當庭勘驗監聽錄音帶，勘驗結果錄音帶內容核與
    譯文相符，且被告亦當庭表示對勘驗結果沒有意見 (見本院
    95年6月23日、95年7月21日準備程序筆錄)，可認譯文內容
    應係真實，有證據能力。
乙、實體方面：
一、訊據上訴人即被告甲○○矢口否認有何上揭連續販賣第二級
    毒品安非他命之犯行，辯稱：其並未販賣毒品安非他命予林
    孟儒，也沒有提供安非他命給林孟儒施用。94年1月19日林
    孟儒雖有到其住處，說要毒品，才和被告一起合資購買毒品
    等語。
二、經查：
  (一)上揭被告如何以1兩29000元價格向綽號「朱仔」之人購入第
    二級毒品安非他命，如何以500元或1000元之價格販賣安非
    他命予綽號「和仔」之人之事實，業據被告於警詢時供明在
    卷 (見警詢卷第9頁)；於偵查中亦坦承「以1兩29000元向綽
    號『朱仔』購入安非他命，並有交付綽號『和仔』安非他命
    ，且『和仔』向其拿安非他命時係撥打其上開行動電話聯絡
    」等語（見偵查卷第17頁）。再證人林孟儒於偵查中亦結證
    稱：其於93年間有以500元至1000之價格向被告購買安非他
    命約4、5次等語 (見偵查卷第38頁)；於原審詰問時，證人
    林孟儒更證稱「94年1月19日，以所有之0000000000號行動
    電話，撥打被告所使用之0000000000號行動電話，向被告聯
    絡購買第二級毒品安非他命。我問一問後，有去歸仁被告和
    被告女友 (即郭婷萱)住之地方 (即被告上開住處)，也有拿
    到安非他命。又我打電話問的量雖然很多，但是實際上沒有
    買那麼多的毒品量，那次只有拿1000元1小包，那是其最後
    一次向被告買」、「 (你於偵訊時為何說你給甲○○4、5
    次錢，每次金額4、500元到1000元，跟警詢所說不同，為何
    ？)因為我向他買很多次，有時拿1000元，有時拿500元，但
    是沒有400元，可能是我在偵查時，印象很模糊記錯了。而
    且有時候我先請他喝酒，吃飯，我先付酒菜錢，所以就扣除
    這部分喝酒吃飯甲○○應該分擔的錢，拿1000元量的安非他
    命，他只收我4、500元」、「（你向甲○○買毒品的地點）
    有在他住處、永康太子廟及仁德燦坤三Ｃ賣場，燦坤那裡買
    了2次，被告家2次，1次在太子廟」、「其中2次買500元，
    其餘（3次）買1000元等語（見原審卷第88頁起至第89頁、
    第91頁起至第94頁）。而觀之證人林孟儒偵查及原審之證詞
    ，就被告確有以500元、1000元販賣安非他命之情所為之證
    詞均相一致，且核與被告於警詢時供述確有以上開價格出售
    安非他命，被告於偵查中亦坦承有交付毒品安非他命與證人
    林孟儒等情又相符，則被告事後辯稱並無販賣之情，已難信
    採。
  (二)再者，本案係據臺灣臺南地方法院檢察署檢察官依法核發通
    訊監察書，對被告所使用之前揭0000000000號行動電話實施
    監聽，有通訊監察書1紙在卷可按，而依電信監聽錄音帶及
    由錄音帶所製作之譯文內容觀之，被告在其中一通電話中表
    示：「有開機就有在作生意，沒開機就代表裡面沒貨，2000
    嗎？」、「好啦拿2000啦，1000嗎，在哪裡？」等語 (見偵
    查卷第28頁)，足認被告確有在販賣安非他命，雖被告於本
    院辯稱「有開機就有在作生意」，係指他在賣五金，惟查販
    賣五金而陳列商品，供人參觀選購，且而於營業時間隨時應
    付客人上門，豈可能「有開機就有在作生意」？且被告在本
    院備程序辯稱：其於夜市擺攤做生意，並當庭提出銷貨單
    （見本院95年4月28日筆錄），該銷貨單既無簽收人，亦無
    送貨人簽名，已難認係被告所有，且銷貨單內容包括兒童襪
    、修正液、資料冊等，亦非五金等物，是被告所辯，應非可
    採。參照證人林孟儒於94年1月19日曾撥打被告上開行動電
    話，聯絡欲購買安非他命之事，由證人即被告女友郭婷萱接
    聽之監聽譯文可知，證人林孟儒在電話中詢問：「他 (指被
    告)在睡嗎？」 (答：是)「你們裡面還有多少藥？」 (答：
    怎樣)、「我的朋友可能要拿1錢」 (答：有啊)、「要怎麼
    算？」 (答：錢噢，我不知道)「不然我跟他 (即被告)說好
    了，我今天晚上可能很早就下班，下班後我去找你們？」 (
    答：好啊)等語，此有電話監聽察譯文在卷可稽 (見偵查卷
    第33頁至第34頁)。而證人郭婷萱於本院上訴審審理時亦證
    述當日確有接到證人林孟儒之電話，而通話內容亦與上開電
    話監聽譯文相符 (見本院上訴卷第64頁、第67頁)。經核上
    開對話內容，在聯絡過程中，通話雙方雖未言及毒品名稱，
    惟被告於警詢時坦承有以1000元之價格販賣安非他命與綽號
    「和仔」之林孟儒等語，已如上述，且被告於本院上訴審審
    理時亦供認證人林孟儒當日確有至其上開住處 (見本院上訴
    卷第75頁)；而按「藥」為非法交易中毒品 (安非他命)之代
    號，此於法院審理眾多之毒品刑事案件中屢見不鮮，而證人
    林孟儒上開所證撥打被告上開行動電話與被告聯絡購買毒品
    安非他命等語，非為誣陷虛構，足可採信。
  (三)至於證人郭婷萱於本院上訴審審理時雖證述「林孟儒雖有撥
    打被告之行動電話，但不知道林孟儒係前來購買毒品，只知
    道林孟儒拿幾千元來找被告合資買毒品，林孟儒當天沒有拿
    毒品，當時甲○○的錢不夠，林孟儒來時，順便跟林孟儒借
    錢。當時林孟儒說大家都是朋友錢借給你沒有關係，但是他
    說沒有藥頭，要甲○○幫他調貨」等語 (見本院上訴卷第64
    頁、第66頁)。而被告亦供稱「當天林孟儒前來其住處買東
    西，他拿錢給我，因為當天我沒有錢，我本來要向林孟儒借
    錢要繳納房屋租金、車款，之後林孟儒說要和我一起買毒品
    ，我就被查獲了」云云 (見本院上訴卷第75頁)。惟證人郭
    婷萱上開證詞核與上開證人林孟儒與證人郭婷萱之通話監聽
    內容已有不符之處，且證人郭婷萱係被告之女友，二人關係
    密切，衡情當有迴護被告之可能。且經本院上訴審質之證人
    林孟儒當日調貨情形，證人郭婷萱證稱「伊不知林孟儒要調
    多少數量的安非他命，調貨的錢應該有6、7000元，有交給
    被告，但當天沒有毒品，被告在林孟儒來後才向林孟儒借錢
    ，借了6、7000元，林孟儒也有借錢給被告，林孟儒當天總
    共交付被告6、7000元」等語 (見本院上訴審卷第67頁至第
    68頁)，再經本院上訴審質之「不是要請被告調貨且有借錢
    被告，為何只給5、6000元？」，證人郭婷萱又稱「林孟儒
    不知道到何處買，所以請被告幫他買，被告就說他的錢也不
    夠，就拿錢一同出來買。」、「林孟儒來被告的住處本來是
    說要拿錢借給被告，但剛好林孟儒沒有毒品的來源，被告也
    沒有錢還林孟儒，所以林孟儒才說將這些錢當作請被告調取
    毒品的錢」等語 (見本院上訴卷第68頁、第69頁)，證人郭
    婷萱就證人林孟儒前來被告住處做何事一節，忽稱「拿幾千
    元來找被告合資買毒品」，又改稱「係來調貨」，又稱「是
    要拿錢借給被告」，前後證詞反覆且有明顯不符之瑕疵，證
    人郭婷萱之上開證詞顯有不實之處，自難作為被告有利之認
    定。此外，被告雖辯稱「當天林孟儒前來其住處買東西，他
    拿錢給我，因為當天我沒有錢，我本來要向林孟儒借錢要繳
    納房屋租金、車款，之後林孟儒說要和我一起買毒品，我就
    被查獲了」云云 (見本院上訴卷第75頁)。又核與證人郭婷
    萱上開證述「證人林孟儒係前來調貨」云云不符，亦與證人
    林孟儒上開所證購買毒品之情節不符；且被告就當日林孟儒
    合資購買毒品之數量究係多少，被告竟稱「 (林孟儒要你買
    多少毒品？)沒有說，我們共同出錢去買毒品，買回來看毒
    品的數量再平分」，另就證人林孟儒當日交付多少錢與被告
    一節，被告又稱「不記得了」等語 (見本院上訴卷第76頁)
    ，則被告上開所辯，自難信採。
  (四)又查，就被告販賣毒品安非他命予林孟儒之次數及價格，證
    人林孟儒於警詢時稱「所吸食之毒品安非他命是向被告購買
    ，每次以1000元的代價買1小包」等語 (見偵查卷第22頁背
    面)，又於偵查中則證述「我有拿給他 (指被告)錢4、5次，
    金額從4、500元至1000元，他會拿給我一小包安非他命」等
    語(見偵查卷第38頁)；嗣於原審審理時則證述「向被告拿安
    非他命回去施用約有4、5次，每次都是拿一小包」、「 (你
    於偵訊時為何說你給甲○○4、5次錢，每次金額4、500元到
    1000元，跟警詢所說不同，為何？)因為我向他買很多次，
    有時拿1000元，有時拿500元，但是沒有400元，可能是我在
    偵查時，印象很模糊記錯了。而且有時候我先請他喝酒，吃
    飯，我先付酒菜錢，所以就扣除這部分喝酒吃飯甲○○應該
    分擔的錢，拿1000元量的安非他命，他只收我4、500元」、
    「 (哪幾次是500元，哪幾次是1000元？）2次500元，其餘
    1000元」等語 (見原審卷第87頁至第88頁、第91頁至第92頁
    、第93頁最後一行至第94頁)。證人林孟儒就安非他命之價
    格，或稱1000元，或稱4、500元至1000元，前後雖有不符，
    但就其確有向被告購買安非他命一節，則前後證述一致，自
    難以證人林孟儒就購買安非他命之價格前後證詞稍有不符，
    即認證人林孟儒之證詞全然無可採信之處。再就證人林孟儒
    購買之價格，證人林孟儒於偵查中雖稱「4、500元至1000元
    不符」，但於原審就此節質之證人，證人林孟儒亦已證述「
    係因其有時會先付酒菜錢，再由購買之毒品安非他命價格中
    扣除被告應負擔之部分」，已如上述，證人林孟儒更證述「
    向被告購買這5次毒品價格均是1000元」等語 (見原審卷第
    93頁)，足認證人林孟儒購買安非他命之價格應係每包1000
    元，僅於付款時，與部分被告應負擔之酒菜錢抵銷，次數合
    計應為5次，被告所得財物為四千元。
  (五)按近來政府為杜絕毒品之氾濫，對於查緝施用及販賣毒品之
    工作，無不嚴加執行，販賣毒品罪又係重罪，設若無利可圖
    ，衡情一般持有毒品之人當無輕易將所持有之安非他命轉讓
    他人而甘冒於再次向他人購買時，而有被查獲移送法辦危險
    之理。且毒品安非他命，可任意分裝或增減其份量，而每次
    買賣之價量，亦隨時隨雙方關係之深淺、當時之資力、需求
    程度及對行情之認知等因素，機動的調整，因之販賣之利得
    ，除經坦承犯行，或價量均臻明確外，委難察得實情，職是
    之故，縱未確切查得販賣賺取之實際差價，但除別有事證，
    足認係按同一價格轉讓，確未牟利外，尚難執此認非法販賣
    之事證有所不足，致知過坦承者難辭重典，飾詞否認者反得
    逞僥倖，而失情理之平；本件被告雖矢口否認有販賣毒品安
    非他命之犯行，使本院無從確認被告販賣可得之利潤。然被
    告係以1兩29000元之價格向綽號「豬仔」之人購入安非他命
    ，部分再以1000元1小包之價格出售予證人林孟儒，出售之
    次數又為5次之多，交易之次數非少，被告既干冒科以重刑
    之危險，而販賣毒品安非他命，若謂被告無營利之意圖，孰
    能置信。此外，扣案之結晶物4包，經送內政部警政署刑事
    警察局鑑驗結果為：安非他命，重35.3公克，經拆封檢視有
    4 包（編號一至四），含外包裝實際總毛重46.12公克，其
    中編號二、三內有6小包，驗前毛重36.51公克，取編號一袋
    0.08公克驗罄，檢出第二級毒品甲基安非他命成分，測出甲
    基安非他命之純度約93.8％，有該局94年3月14日刑鑑字第
    0940017532號鑑定書附卷足憑（見原審卷第19頁）。再衡諸
    常情，因毒品實際上之交易價格甚高，且毒品屬違禁物，違
    反毒品危害防制條例案件為我國偵辦犯罪之查緝重點，無故
    持有毒品風險極高，一般施用毒品者，所持有之毒品量均甚
    少，且鮮有再以多袋分裝之情形。然被告被查獲時，持有多
    達35.3公克之安非他命，數量甚多，足認被告確有將所持有
    之安非他命予以販賣營利之意圖，已然明確。被告於偵查及
    原審聲請羈押案件中所辯僅收本錢云云，顯係卸責之詞，亦
    無足取。
  (六)又證人林孟儒於94年1月19日撥打被告使用之上開行動電話
    聯絡交易毒品，雖係由證人郭婷萱接聽，但觀之彼等二人之
    通訊內容「「他（指被告）在睡嗎？」（答：是）「你們裡
    面還有多少藥？」（答：怎樣）、「我的朋友可能要拿1錢
    」（答：有啊）、「要怎麼算？」（答：錢噢，我不知道）
    「不然我跟他（即被告）說好了，我今天晚上可能很早就下
    班，下班後我去找你們？」（答：好啊）等語（見偵查卷第
    33頁至第34頁）。證人郭婷萱雖於證人林孟儒詢問「你們裡
    面還有多少藥？我的朋友可能要拿1錢」時回答稱「有啊」
    ，但就購買安非他命之錢要怎麼算，證人郭婷萱稱「錢噢，
    我不知道」，又稱「不要啦，跟他算」，證人林孟儒並在電
    話中稱「不然我跟他說好了，我今天晚上可能很早就下班，
    下班後我去找你們」等語，足見證人林孟儒並未在電話中與
    證人郭婷萱達成販賣毒品安非他命之合意，且證人林孟儒事
    後至被告住處亦係與被告直接交易，並僅購買一小包之安非
    他命供己施用，而非如上開通話用容所稱「朋友要拿1錢」
    ，且未再透過證人郭婷萱交易；而證人郭婷萱於本院上訴審
    審理時又證述「該次係因被告在睡覺，其才接聽該電話」等
    語（見本院上訴卷第64頁），足認證人郭婷萱就被告此次販
    賣安非他命予證人林孟儒，與被告並無犯意之聯絡及行為之
    分擔，尚難認係共同正犯。又被告使用之上開行動電話之手
    機雖係證人郭婷萱所有，但該行動電話門號並非證人郭婷萱
    所聲請，且該手機其亦交給被告使用，已為被告所有，被告
    並繳納該行動電話費用等事實，又為證人郭婷萱證述在卷（
    見本院上訴卷第69頁至第70頁）。被告並供稱「該手機是郭
    婷萱給我的，手機號碼是用預付卡，預付卡是我買的」等語
    （見本院上訴卷第73頁），從而縱令上開門號之手機先前曾
    係證人郭婷萱所有，但該手機既已移轉所有權予被告，並由
    被告在使用，手機門號又係被告所有，此外又無證據足資佐
    證被告除此次外，前販賣毒品安非他命予證人林孟儒時，證
    人郭婷萱有參與，而與之有犯意之聯絡及行為之分擔，自難
    認證人郭婷萱就被告連續販賣五次安非他命與林孟儒之犯行
    應成立共同正犯。
  (七)綜上所述，本院綜合被告警、偵訊之供述、證人林孟儒之證
    詞及上開通訊監聽內容，暨扣案之證據，足認被告有販賣第
    二級毒品安非他命予證人林孟儒之事證。被告所辯顯係事後
    圖卸刑責之詞，不足採信，本件事證明確，被告連續販賣第
    二級毒品安非他命多次之犯行，堪予認定。
三、按甲基安非他命係第二級毒品，毒品危害防制條例第2條第2
    項第2款定有明文。核被告所為，係違反毒品危害防制條例
    第4條第2項之販賣第二級毒品罪。被告販賣安非他命前後持
    有第二級毒品安非他命之低度行為，應為販賣之高度行為所
    吸收，均不另論罪。又被告先後多次販賣第二級毒品安非他
    命之犯行，時間緊接，所犯罪名相同，顯係出於概括之犯意
    為之，為連續犯，爰依刑法第56條之規定以一罪論，除法定
    刑無期徒刑依法不得加重外，其餘並加重其刑。應附帶敘明
    者，被告行為後，刑法第56條連續犯之規定，業於94年1月
    7日修正公布刪除，並於95年7月1日施行，則被告之犯行，
    因行為後新法業已刪除連續犯之規定，此刪除雖非犯罪構成
    要件之變更，但顯已影響行為人刑罰之法律效果，自屬法律
    有變更，依新法第2條第1項規定，比較新、舊法結果，仍應
    適用較有利於被告之行為時法律即舊法論以連續犯（最高法
    院95年第8次刑事庭會議決議參照）；是被告先後分別多次
    販賣第二級毒品安非他命之行為，均係時間緊接、所犯為構
    成要件相同之罪，顯係基於概括犯意所為，均各為連續犯，
    均應依刑法第56條之規定論以一罪，並依法加重其刑。又被
    告除於94年1月19日，販賣第二級毒品安非他命予林孟儒外
    ，其餘販賣安非他命之事實，雖未據起訴，然此部分既與公
    訴人起訴部分有連續犯之裁判上一罪關係，本院自得併予審
    理。按被告於91年間曾因公共危險罪，經原審判處有期徒刑
    3月，如易科罰金以300元折算1日確定，甫於92年5月17日執
    行完畢，此有臺灣高等法院被告前案紀錄表在卷可憑，被告
    於上開有期徒刑執行完畢後，故意再犯本案有期徒刑以上之
    罪，為累犯，除法定刑無期徒刑依法不得加重外，其餘應依
    刑法第47條之規定加重其刑，並依同法第70條之規定，遞加
    重之。
四、原審以被告罪證明確，因予論罪科刑，固非無見。然查：(一)
    按無期徒刑依法不得加重，刑法第65條第1項定有明文。本
    件被告所犯販賣第二級毒品罪，其法定刑最重為無期徒刑，
    依法此部分不得加重，原審依刑法第56條及第47條規定，就
    法定刑為無期徒刑部分予以遞加重其刑，顯有未當。(二)原判
    決理由欄既就扣案之證物宣告沒收或併予銷毀，但於事實欄
    就本件扣押物為何，均未於判決事實欄詳載，致事實與理由
    矛盾，亦有未當。被告上訴否認犯罪，並執前開情詞指摘原
    判決不當，雖無理由，惟原判決既有可議之處，自應由本院
    予以撤銷改判。爰審酌被告有多項前科，素行非佳，其年輕
    力壯，不思戮力工作，竟以販毒謀利，而販賣毒品易擴散毒
    源，危害國民健康、社會善良風俗至鉅，其犯罪所生之危害
    ，及犯後否認之態度等一切情狀，量處如主文所示第二項之
    刑，以資懲儆。
五、扣案之安非他命4包（驗餘淨重合計35.22公克），乃第二級
    毒品，應依毒品危害防制條例第18條第1項前段規定宣告沒
    收銷燬之；扣案之包裝袋4個、門號為0000000000號之行動
    電話1支，係被告所有，供其販賣毒品所用之物，併依毒品
    危害防制條例第19條第1項之規定沒收之。又被告犯毒品危
    害防制條例第4條之罪，因犯罪所得之4000元，應依毒品危
    害防制條例第19條第1項之規定沒收之，如全部或一部不能
    沒收時，以其財產抵償之。至於扣案之夾鏈袋5包均是新品
    ，業據本院上訴審勘驗明確，被告否認該夾鏈袋係供做販賣
    毒品之用，辯稱「該夾鏈袋係裝小零件用」等語（見本院上
    訴卷第73頁），且參酌被告亦有施用毒品之犯行，尚無證據
    足資佐證扣案之夾鏈帶係預備供被告販賣毒品之用；另扣案
    之電子磅秤部分，被告亦否認供作販賣毒品之用，辯稱「係
    借來當天要秤毒品用，因為買的毒品量都不一樣，所以用電
    子磅秤來秤」等語（見同上卷），亦無證據足資佐證被告曾
    使用扣案之電子磅秤分裝安非他命販賣予證人林孟儒，均不
    併予宣告沒收。又本案事證已明確，被告聲請傳訊證人林孟
    儒、郭婷萱及偵查員劉嘉慶、吳定邦，核無必要，併此明
    。
六、據上論結，應依刑事訴訟法第369條第1項前段、第364條、
    第299條第1項前段，毒品危害防制條例第4條第2項、第18條
    第1項前段、第19條第1項，刑法第11條前段、第2條第1項、
    第47條、第38條第1項第2款、第3款、修正前刑法第56條，
    判決如主文。
本案經檢察官趙中岳到庭執行職務。
中    華    民    國    95    年    8    月    11    日
                  刑事第五庭    審判長法  官  楊明章
                                      法  官  顏基典
                                      法  官  楊子莊
以上正本證明與原本無異。
如不服本判決，應於收受本判決後十日內向本院提出上訴書狀。
其未敘述上訴理由者並得於提起上訴後十日內向本院補提理由書
狀（均須按他造當事人之人數附繕本）「切勿逕送上級法院」。
                                      書記官  王全龍
中    華    民    國    95    年    8     月    11    日
附錄法條：
毒品危害防制條例第4條第2項
製造、運輸、販賣第二級毒品者，處無期徒刑或7年以上有期徒
刑，得併科新臺幣7百萬元以下罰金。
毒品危害防制條例第18條第1項
查獲之第一、二級毒品及專供製造或施用第一、二級毒品之器具
，不問屬於犯人與否，均沒收銷燬之；查獲之第三、四級毒品及
製造或施用毒品之器具，無正當理由而擅自持有者，均沒入銷燬
之。但合於醫藥、研究或訓練之用者，得不予銷燬。


司法院資訊處製作；財團法人民間司法改革基金會備份。
